【裁判字號】    95,上更(一),164
【裁判日期】    950831
【裁判案由】    行賄
【裁判全文】
臺灣高等法院臺中分院刑事判決     95年度上更(一)字第164號
上  訴  人
即  被  告  乙○○
選任辯護人  李振祥  律師
上列上訴人因行賄案件，不服臺灣彰化地方法院91年度訴緝字第
52號中華民國92年2月6日第一審判決（起訴案號：臺灣彰化地方
法院檢察署89年度偵字第306號） ，提起上訴，案經判決，由最
高法院發回更審，本院判決如下：
    主    文
原判決撤銷。
乙○○共同連續依據法令從事公務之人員，對於依據法令從事公
務之人員，關於違背職務之行為交付賄賂，處有期徒刑壹年拾月
，褫奪公權壹年。
    犯罪事實
一、乙○○曾有妨害自由、恐嚇取財、妨害風化、妨害兵役、殺
    人等前科，於民國72年間，因殺人等案件，經本院判處應執
    行有期徒刑17年確定，嗣於77年5月間，裁定減為有期徒刑1
    1年，再於80年12月間，裁定減為有期徒刑6年6月，於78年1
    月27日假釋出獄，80年1月1日假釋期滿執行完畢。乙○○於
    84、85年間，與錫容及自79年3月1日起至87年3月1日止，
    出任彰化縣議會議員之謝宏龍等人，共同合資經營位於彰化
    縣彰化市○○里○○○路525之2號「蕃茄庭園ＫＴＶ」（
    錫容所涉行賄案件，業經本院以 93年度上更(二)第220號判決
    無罪確定；謝宏龍所犯行賄案件，業經本院以95年度重上更
    (四)字第17號判處有期徒刑2年，褫奪公權1年確定）。該店原
    為自助式ＫＴＶ，但於83年底改為有女侍陪酒之經營方式，
    為免遭警查報為「酒家（有女侍）」，乙○○竟與謝宏龍及
    擔任該ＫＴＶ公關主任之陳木林（業經本院以90年度上更(二)
    字第269號判處有期徒刑1年6月，褫奪公權1年確定），基於
    對於依據法令從事公務之人員，關於違背職務行為交付賄賂
    之概括犯意聯絡，自84年9月間起至85年1月間止，先後於84
    年9月14日、10月16日、11月12日、及85年1月17日，均由陳
    木林於支出傳票上以「茶葉費」之名目記載並向店內會計人
    員領款後，在「蕃茄庭園ＫＴＶ」內不詳處所，連續 4次按
    月各將新臺幣（下同）1萬3000元、合計5萬2000元之賄款，
    交付予依據法令從事調查職務之彰化縣警察局彰化分局莿桐
    派出所警員吳敏進 （業經本院以90年度上更(二)字第269號判
    處有期徒刑12年，褫奪公權8年） 收受，請吳敏進就上開女
    侍陪酒行為不予舉發。而吳敏進明知「蕃茄庭園ＫＴＶ」係
    有女侍陪酒之情形，竟違背職務，未依規定將該「蕃茄庭園
    ＫＴＶ」查報為「酒家（有女侍）」。嗣經檢舉，始由法務
    部調查局彰化縣調查站前往上址執行搜索，並在店內起出陳
    木林前揭記載「茶葉費」之現金支出傳票，乃循線查悉上情
    。
二、案經臺灣高等法院臺中分院檢察署移請臺灣彰化地方法院檢
    察署檢察官偵查起訴。
    理    由
一、訊據上訴人即被告乙○○矢口否認有何右揭犯行，辯稱：伊
    並非「蕃茄庭園ＫＴＶ」之股東及員工，未與錫容和謝宏
    龍合資經營「蕃茄庭園ＫＴＶ」，伊認識謝宏龍，而前往該
    ＫＴＶ捧場，純屬顧客，並非股東，有關該ＫＴＶ之事，伊
    根本不知情，也沒有參與行賄，亦無指示陳木林交賄款給吳
    敏進警員云云。
二、惟查：
  (一)被告乙○○確係蕃茄ＫＴＶ之股東，並參與上開行賄之犯行
    ，業據證人即蕃茄庭園ＫＴＶ之公關主任陳木林、會計吳釗
    如證述屬實。
  1.證人陳木林之證述。
  (1)其於85年10月30日，接受法務部調查局彰化縣調查站詢問時
    證稱：「（問：彰化市「蕃茄ＫＴＶ」是由那些人負責經營
    ？）計有彰化縣議員謝宏龍、．．錫龍（應係錫容）、
    乙○○．．等多人合夥經營」、「（問：「蕃茄ＫＴＶ」對
    外公關交際是由何人負責？）主要是由乙○○、謝宏龍兩人
    負責與警界打交道及交際」、「（問：貴ＫＴＶ店每月致送
    1 萬3000元規費予轄區莿桐派出所，係交給該派出所何人收
    執？）在84年9月、10月、11月及85年1月等4個月，每月1萬
    3000元規費是由我向會計小姐領取現金，並在現金支付傳票
    上簽認，並依乙○○或謝宏龍指示在該派出所管區警員吳敏
    進前來本店時，親自將 1萬3000元現金規費交付予吳敏進收
    取」、「（問：你是如何聯繫吳敏進前來收取規費？）是先
    由乙○○及謝宏龍聯絡約定後，再交代我於吳敏進前來本店
    時，由我向會計領取現金，當場交付，交付時我只告知吳敏
    進是葉董（乙○○）及謝董（謝宏龍）所交代的，吳敏進會
    意即取下」、「 (問：每月致送予莿桐派出所 1萬3000元規
    費是如何訂出？）我不清楚，我都是依照乙○○及謝宏龍指
    示而交付前述規費予管區警員吳敏進」等語（見法務部調查
    局影印卷(二)）。
  (2)其於原審90年10月 4日，審理同案被告謝宏龍、錫容時證
    稱：公司（即「蕃茄庭園ＫＴＶ」）要買茶葉的事情（指交
    付吳敏進每月1萬3000元茶葉費之事） ，被告乙○○、謝宏
    龍都知道，所以沒有事前再跟他們說過。被告乙○○、謝宏
    龍等股東常常會過來巡視，伊有跟他們反應過內部待修事項
    等問題等語 （見原審90年度訴字第888號影印卷第26頁反面
    、第27頁反面）。
  2.證人即該店會計吳釗如之證述：
  (1)其於85年10月30日，接受彰化縣調查站詢問時證稱：被告乙
    ○○係蕃茄庭園ＫＴＶ董事（綽號黑人），曾直接向伊拿錢
    ，並指示伊登載於現金支出傳票上等語（見法務部調查局卷
    (二)）。
  (2)其於本院調查時，復到庭證述：伊只知道被告乙○○是掛名
    董事，詳細情形伊不清楚，伊知道原本負責人是蕭再隆，爾
    後就變成是陳添賜與謝宏龍負責管理現場，他兩人管理一陣
    子後，伊是偶爾會見到被告乙○○，他是到ＫＴＶ喝酒，伊
    因為擔任會計工作，在伊的支出帳冊內有記載被告乙○○是
    支領車馬費，所以伊才認為他是掛名董事，支出傳票上記載
    刑事（謝）紅包，是何人指示伊記載，伊之前即已回答過，
    現在已忘記，伊看了支出傳票有註明「葉」的金額 1萬元部
    分，確實是被告乙○○向伊拿的，但是做何用途，伊不清楚
    等語（見本院上訴卷第74、75頁）。
  (3)證人吳釗如於本院雖證稱：伊只知道被告乙○○是掛名董事
    ，詳細情形伊不清楚等語，然其接受彰化縣調查站詢問時，
    調查人員並無不法取供之情形，且參以其於本院證稱：支出
    傳票上記載刑事（謝）紅包，是何人指示伊記載，伊之前即
    已回答過等語觀之，足徵其於上開調查站所證，確屬真實無
    疑，而被告乙○○既有支領車馬費，並曾指示吳釗如製作支
    出傳票，顯見被告乙○○應係蕃茄庭園ＫＴＶ之「實際」董
    事，而非僅係「掛名」董事。
  (二)證人吳敏進於原審90年10月 4日，審理同案被告謝宏龍、
    錫容案件時，亦證稱：伊去「蕃茄庭園ＫＴＶ」臨檢時，有
    看過證人陳木林，也有看過被告乙○○、謝宏龍等語（見上
    開訴字第888號影印卷第27頁）。
  (三)雖證人陳木林嗣於原審91年7月4日、92年 1月16日審理時僅
    稱：確實是老闆交代要交付茶葉費，伊僅係聽從命令辦事，
    但已不記得係哪一位老闆交代；被告乙○○有在ＫＴＶ那裡
    巡視，但伊不知道被告乙○○做什麼事，好像是幫董事長謝
    宏龍到現場看看，被告乙○○到場時會問伊等有沒有問題，
    被告乙○○到ＫＴＶ都是泡茶比較多，被告乙○○在ＫＴＶ
    沒有職務，也沒有頭銜，伊不知道被告乙○○是否股東，被
    告乙○○不曾交待過伊要交錢給別人之事云云（見上開訴字
    第888號影印卷第78頁、原審卷第62、63、66頁），而於 92
    年8月11日本院調查時亦證稱： 伊只知道被告乙○○常常會
    到店裡泡茶消費而已，不知道被告乙○○有無支領薪水，被
    告乙○○不是股東，至於那一位老闆交代伊交付茶葉費之事
    ，伊不清楚，要問會計比較清楚，伊於調查站供述都是受謝
    宏龍、乙○○之指示而送錢給吳敏進警員不實在，但何人指
    示伊要送錢的，因時間已久伊已忘記了云云（見本院上訴卷
    第107、108頁）；雖其於原審及本院上開所證，均稱被告乙
    ○○不是該店股東，且對於究係何人指示其去送錢行賄警員
    一節，推稱不記得或已忘記云云，與上開(一)、1.(1)、(2)部分
    明確指證被告乙○○涉案之情形有別，然因本案審理時證人
    陳木林所涉行賄案件，業經最高法院駁回上訴而告確定，其
    亦已入監服刑，則證人陳木林應負罪責既已明確，如於到庭
    作證時再逐一指證被告乙○○牽涉其中，無異將提高其他共
    犯遭受刑事處罰之危險，且無減於己身刑責，證人陳木林當
    不致毫不顧慮此一損人不利己之後果。是以陳木林雖就確切
    指示行賄之老闆姓名隱而不宣，但仍慨然陳述聽命行事之旨
    ，足徵致送茶葉費予員警一事應係該店高層人員授意為之。
    參以證人陳木林於89年8月16日本院另案審理其與吳敏進之8
    9年上更(一)字第255號貪污案件時，亦供稱：被告乙○○確係
    伊的老闆等語（見該第255號影印卷第6頁反面，此部分之供
    述，就本案而言，係被告乙○○以外之人於審判外之陳述，
    雖不得作為被告乙○○論罪之依據，然可據此彈劾證人陳木
    林於原審91年7月4日、92年1月16日審理及本院92年8月11日
    調查時證詞之真實性），及彰化縣調查站於「蕃茄庭園ＫＴ
    Ｖ」，所查獲卷附之84年9月、10月、11月及85年1月等 4個
    月之現金支出傳票上，其內容分別為：(1)蓋有「主任陳木林
    」職章、簽有「陳」字樣、日期為 84.9.14、會計科目為「
    雜支」、摘要欄為「莿桐派出所茶葉費」、金額記為「1萬3
    000元」；(2)簽有「陳」字樣、日期為 84.10.16、會計科目
    為「什支」、摘要欄為「茶葉」、金額記為 「1萬3000元」
    ；(3)蓋有「主任陳木林」職章、簽有「陳」字樣、日期為84
    .11.12、會計科目為「什支」、摘要欄為「茶葉」、金額記
    為「1萬3000元」；(4)蓋有「主任陳木林」職章、簽有 「陳
    」字樣、日期為 85.1.17、會計科目為「什支」、摘要欄為
    「什支茶葉錢」、金額記為「1萬3000元」等情 （見法務部
    調查局影印卷(三)、85年10月30日陳木林調查筆錄後附之 4張
    現金支出傳票影本）。足見陳木林此部分所證：伊已不記得
    係哪一位老闆交代要交付茶葉費，伊不知道被告乙○○是否
    股東，被告不曾交待過伊要交錢給別人之事云云，要屬事後
    迴護被告之詞，不足採信，應以其上開(一)、1.部分所證為可
    採。
  (四)同案被告謝宏龍、錫容固於原審90年度訴字第 888號行賄
    案件審理期間，及於本院調查時均同聲否認被告乙○○為該
    店股東，並稱被告乙○○純係幫忙謝宏龍處理糾紛云云（見
    上開訴字第888號影印卷第21頁、47頁反面，本院上訴卷第1
    02、105頁） ，惟其兩人所證被告係幫忙謝宏龍處理糾紛一
    節，與被告原先所辯其僅係客人云云，已不相符，且參之謝
    宏龍、錫容（嗣經判決無罪確定）兩人因檢察官認被告乙
    ○○與渠等具有共犯關係，且證人陳木林歷次敘及囑咐交付
    賄賂者之姓名時，均將被告乙○○列名其中，而謝宏龍、
    錫容於供述時將被告乙○○與該ＫＴＶ之關聯性切斷，將有
    助於使上開行賄犯行僅止於被告乙○○個人與證人陳木林之
    私下行為，與該店股東之決策無涉。則謝宏龍、錫容前揭
    供述即非無出於利己動機之虞，亦難盡信為真，參與證人陳
    木林、吳釗如上開所證，足見謝宏龍、錫容此部分之證述
    ，尚無從據為有利被告乙○○之認定。
  (五)又「蕃茄庭園ＫＴＶ」各項之支出，關係經營之盈虧，身為
    股東者，豈可能不關心、留意該店之各項支出，而上開84年
    9 月14日及10月16日之支出傳票上，更清楚記載「莿桐派出
    所茶葉費」或「莿桐所」等字樣。況證人吳釗如於86年4月2
    日偵訊時，亦表示：證人陳木林均固定在月初領取 1萬3000
    元之茶葉費，且該店之支出傳票均附在帳簿內，負責人他們
    應該曉得等語（見偵字第2652號影印卷）。證人陳木林既均
    簽名或蓋章於支出傳票上，對於該店股東必定前來查閱帳簿
    及支出情形應有預見，如非確實獲得授權動用該筆款項用以
    行賄員警，衡情亦不致任意向會計人員請款，且於支出傳票
    之上載明實際用途，更可確信證人陳木林上開(一)、1.部分所
    證確屬真實，證人陳木林每月領取 1萬3000元之茶葉費充作
    賄款一事，應係基於被告乙○○、謝宏龍之授意所為無疑。
    雖陳木林於 90年11月14日本院另案審理90年上更(二)字第269
    號案件時，另供稱：伊並沒有交錢給吳敏進，伊向會計拿的
    茶水費係自己要用的云云（見上開第269號影印卷） ，然查
    ，依上開證人陳木林於調查站所證及上開現金支出傳票之記
    載，已足以證明證人陳木林確有交付賄款予吳敏進，且證人
    陳木林亦因行賄罪、吳敏進則因違背職務受賄罪，經本院以
    90年度上更(二)字第269號判決分別判處有期徒刑 1年6月、12
    年，並經最高法院以 91年度臺上字第986號判決駁回上訴而
    告確定，業經本院調閱該卷宗查核屬實，是陳木林此部分所
    述，顯係臨訟時為卸免本身刑責之詞，不足採信。至於證人
    吳釗如嗣於原審及本院訊問時改稱：老闆對帳時並未見到支
    出傳票云云，除與其於偵查中所證不同外，亦與一般商業經
    營者之經營型態有異，非無迴護被告乙○○、謝宏龍之詞，
    亦無足採。
  (六)至證人陳添賜於本院雖證述：伊是83年12月至84年4、5月間
    ，擔任「蕃茄庭園ＫＴＶ」現場管理人，是受謝宏龍、錫
    容僱請，伊任職期間，被告均無擔任何職務及支領薪資，84
    年9月到85年1月間，伊沒有任職「蕃茄庭園ＫＴＶ」，伊當
    時是在麗晶ＫＴＶ任職等語（見本院上訴卷第79、80頁），
    則該證人在84年9月至85年1月，證人陳木林行賄警員吳敏進
    之期間，已非在「蕃茄庭園ＫＴＶ」任職，則其上開證言，
    顯無從作為被告並未行賄之有利證據。
  (七)按被告以外之人於偵查中向檢察官所為之陳述，除顯有不可
    信之情況者外，得為證據；又被告以外之人於檢察事務官、
    司法警察官或司法警察調查中所為之陳述，與審判中不符時
    ，其先前之陳述具有較可信之特別情況，且為證明犯罪事實
    存否所必要者，得為證據，刑事訴訟法第 159條之1第2項、
    第159條之2定有明文。查：
  1.證人陳木林於上開調查站所為之證詞，雖與其於原審 91年7
    月4日、92年1月16日審理中及本院 92年8月11日調查時所證
    不符，然其於調查站所為之證述，經查並無不法取供之情事
    ，且核與其於原審90年10月 4日證述之情節及上開現金支出
    傳票記載之情形相符，而其於原審 91年7月4日、92年1月16
    日審理中及本院92年 8月11日調查時所證，顯係事後迴護被
    告乙○○之詞，亦詳如前述。至證人吳釗如於上開調查站所
    證，經查亦無不法取供之情形，並有上開現金支出傳票可證
    ，且其嗣於本院調查時亦不否認其確曾於調查站為上開之證
    述，而證人陳木林、吳釗如於上開調查站之陳述內容既為證
    明本案犯罪事實存否所必要，且其等於調查站詢問時為陳述
    的時點，相較於原審為陳述的時點，更為接近案發時點，其
    等就親自見聞之事實，未受到人情或外力的干擾，較諸在多
    次審理期間與被告乙○○或謝宏龍同時在庭的情況下，會擔
    心遭到他人的指摘或報復，而較有迴護被告或匿飾自己所知
    情節的心態，自然具有較可信之特別情況，是其等兩人於上
    開調查站所為之陳述，合於刑事訴訟法第159條之2的規定，
    有證據能力，得為證據。
  2.另證人吳釗如於86年4月2日偵訊中所為之證詞，查無不法取
    供之情形，且經其具結在案，足以擔保其證詞之真實性，並
    有上開現金支出傳票可佐，並無顯有不可信之情況，亦有證
    據能力，得為證據，附此敘明。
  (八)綜上所陳，被告乙○○上開所辯各節，均非有據，無足憑採
    。本案事證已臻明確，其犯行洵堪認定，應予依法論科。至
    被告乙○○於本院更(一)審辯論終結後，雖另聲請再開辯論，
    並聲請傳訊證人陳木林、陳添賜、謝宏龍及錫容等人，然
    陳木林、陳添賜業經具結陳述在案，而謝宏龍、錫容於渠
    等被訴之案件中均否認涉有行賄之行為，並稱被告乙○○並
    非該店之股東云云，均詳如前述，然本案事證已臻明確，上
    開證人所為之證詞如何取捨，亦經本院詳述於前，是上開證
    人均無再度傳訊，及本案亦無再開辯論之要，附此敘明。
三、按被告乙○○犯罪後，貪污治罪條例已於85年10月23日修正
    公布，並於同月25日生效施行，其中，該條例第 10條第1項
    對於公務員違背職務行為行求、期約或交付賄賂或其他不正
    利益之處罰，除條次改列第11條第1項外，法定刑亦由「1年
    以上7 年以下有期徒刑，得併科新臺幣30萬元以下罰金」，
    修正為「1年以上7年以下有期徒刑，得併科新臺幣 3百萬元
    以下罰金」，又該條文於 92年2月6日再修正公布，增訂第2
    項，原第2項改為第3項，法定刑並未修正，是修正前後之規
    定，就罰金刑部分既有輕重之別，依刑法第2條第1項前段規
    定，自應適用較有利於被告之行為時法，即85年10月23日修
    正前（下稱修正前） 貪污治罪條例第10條第1項之規定，合
    先敘明。查，謝宏龍於79年3月1日至87年3月1日止，係擔任
    彰化縣議會議員，此有彰化縣議會95年6月13日彰會人字第0
    950000771號函附卷可稽 （見本院卷第26、27頁），為依據
    法令從事公務之人員，其對於依法令從事公務之吳敏進警員
    交付賄賂，使其不予查報蕃茄庭園ＫＴＶ有女侍陪酒之事實
    而違背職務，核謝宏龍所為，係犯修正前貪污治罪條例第10
    條第1 項之對於依據法令從事公務之人員，關於違背職務之
    行為交付賄賂罪。被告乙○○雖未具公務員之身份，但與當
    時具有彰化縣議員身分之謝宏龍共犯上開罪行，依修正前貪
    污治罪條例第3條之規定，仍應論以同條例第10條第1項之罪
    （公訴人誤載為係犯同條第2項之罪） 。被告乙○○與陳木
    林、謝宏龍間，有犯意聯絡及行為分擔，均為共同正犯。被
    告乙○○等人先後多次命共犯陳木林交付賄賂之行為，時間
    緊接，方法相同，觸犯構成要件相同之罪名，顯係基於概括
    犯意反覆為之，應依修正前刑法第56條連續犯之規定論以一
    罪，並依法加重其刑。查，被告乙○○前於72年間因殺人等
    案件，經本院判處應執行有期徒刑17年確定，嗣於 77年5月
    間，裁定減為有期徒刑11年，再於80年12月間，裁定減為有
    期徒刑6年6月，於78年1月27日假釋出獄， 80年1月1日假釋
    期滿執行完畢，有臺灣高等法院全國前案紀錄表、臺灣彰化
    地方法院檢察署刑案資料查註紀錄表、本院77年度聲減字第
    2387號、80年度聲減字第2619號裁定、臺灣彰化地方法院檢
    察署 81年1月20日彰檢執丁字第883、884號函在卷足按，其
    受有期徒刑之執行完畢後， 5年內再犯本件有期徒刑以上之
    罪，為累犯，應依法遞予加重其刑。原審以被告罪證明確，
    予以論罪科刑，固非無見。但查；(一)同案被告錫容並未共
    同犯罪 （業經本院以93年度上更(二)第220號判決無罪確定在
    案），原判決一併認定與被告乙○○及謝宏龍、陳木林間，
    係共同正犯，自有違誤；(二)又被告乙○○行為後，刑法第56
    條連續犯之規定，業於94年1月7日修正公布刪除，並於95年
    7月1日施行，則被告乙○○之犯行，因行為後新法業已刪除
    連續犯之規定，此刪除雖非犯罪構成要件之變更，但顯已影
    響行為人刑罰之法律效果，自屬法律有變更，依刑法第2 條
    第1 項前段規定，比較新舊法結果，仍應適用較有利於被告
    乙○○之行為時法即舊法論以連續犯，原審未及比較適用，
    亦有未洽。被告乙○○提起上訴，否認犯罪，固非可取，惟
    原判決既有上開可議，即屬無可維持，應由本院撤銷改判。
    爰審酌被告乙○○為謀所營事業之經濟利益，不惜出資行賄
    員警，嚴重影響國家公務之適正執行，所生危害尚非輕微，
    又於審理期間一再否認犯行，及其犯罪動機、手段、犯罪後
    之態度、智識程度等一切情狀，量處如主文所示之刑，並依
    修正前貪污治罪條例第16條之規定併予宣告褫奪公權1年。
四、公訴意旨另以：被告乙○○、同案被告謝宏龍、錫容於84
    年12月間，亦有委請共犯陳木林向「蕃茄庭園ＫＴＶ」之會
    計人員領取 1萬3000元後，交付賄款予吳敏進警員，因認被
    告乙○○就此部分，亦涉犯修正前貪污治罪條例第 10條第1
    項之行賄罪嫌等語。惟按犯罪事實應依證據認定之，無證據
    不得推定其犯罪事實，刑事訴訟法第154條第1項定有明文。
    經查：證人陳木林歷次於先前行賄案件接受調查局人員訊問
    及司法機關偵訊、審理中，均一再堅決否認曾於84年12月間
    交付該筆賄款，而證人吳敏進又自始均否認曾經收受「蕃茄
    庭園ＫＴＶ」提供之賄款；又卷附現金支出傳票上雖有記載
    84年12月14日領用茶葉費 1萬3000元字樣，然既未載明係提
    供予莿桐派出所或吳敏進警員使用，且該筆款項究竟是由何
    人領取及其花用去向均屬不明，自難遽認係用於行賄員警之
    不法目的。此外，復查無其他積極證據足認被告乙○○涉有
    此部分之犯行，尚不得僅因支出傳票記載金額與前揭各次賄
    款數額雷同，而將該次支出紀錄與行賄犯行混為一談，被告
    乙○○就此部分之犯罪事實要屬不能證明。惟因公訴人認被
    告乙○○此部分如成立犯罪，與前揭業經論罪科刑之行賄部
    分有連續犯之裁判上一罪關係，爰不另為無罪之諭知，併此
    敘明。
據上論斷，應依刑事訴訟法第369條第1項前段、第364條、第299
條第1項前段，修正前貪污治罪條例第 2條前段、第3條、第10條
第1項、第16條，刑法第 2條第1項前段、第11條前段、第28條、
、第37條第2項、修正前刑法第56條，判決如主文。
本案經檢察官甲○○到庭執行職務。
中    華    民    國    95    年    8     月    31    日
              刑事第十庭  審判長法  官  林  照  明
                                法  官  唐  光  義
                                法  官  蔡  名  曜
上列正本證明與原本無異。
如不服本判決應於收受送達後十日內向本院提出上訴書狀，其未
敘述上訴之理由者並得於提起上訴後十日內向本院補提理由書（
均須按他造當事人之人數附繕本）。
                                書記官  劉  恒  宏
中    華    民    國    95    年    9     月    6     日
85年10月23日修正前貪污治罪條例第10條：
對於第2條人員，關於違背職務之行為，行求期約或交付賄賂或
其他不正利益者，處1年以上7年以下有期徒刑，得併科新臺幣30
萬元以下罰金。
不具第2條人員之身分而犯前項之罪者亦同。
犯前2項之罪，於犯罪後6個月內自首者，免除其刑；逾6個月者
，減輕或免除其刑；在偵查或審判中自白者，減輕其刑。
                                                      Ｒ


司法院資訊處製作；財團法人民間司法改革基金會備份。
